【裁判字號】    99,上訴,212
【裁判日期】    991210
【裁判案由】    違反毒品危害防制條例等
【裁判全文】
臺灣高等法院花蓮分院刑事判決         99年度上訴字第212號
上  訴  人  臺灣臺東地方法院檢察署檢察官
上  訴  人
即  被  告  林慧苓
選任辯護人  邱聰安律師
上列上訴人因違反毒品危害防制條例等案件，不服臺灣臺東地方
法院99年度訴字第95號中華民國99年8月31日第一審判決（起訴
案號：臺灣臺東地方法院檢察署99年度偵字第3號），提起上訴
，本院判決如下：
    主  文
原判決關於附表一有罪部分暨其應執行刑，以及附表三無罪部分
均撤銷。
林慧苓犯如附表一、三所示之罪，各處如附表一、三所示之刑。
其他上訴駁回。
前開第二項所處之刑，與上訴駁回部分所處之刑（即附表二），
應執行有期徒刑柒年，附表四編號(一)、(二)所示之物，均沒收，附
表四編號(一)所示之物如全部或一部不能沒收時，追徵其價額；未
扣案犯罪所得新臺幣共壹萬玖仟壹佰元沒收之，如全部或一部不
能沒收時，以其財產抵償之。
    犯 罪 事 實
一、林慧苓明知甲基安非他命係毒品危害防制條例管制之第二級
    毒品，依法不得販賣，竟意圖營利，基於販賣第二級毒品甲
    基安非他命之犯意，於附表一、三所示之時間、地點，以附
    表一、三所示之方法、價格，分別販賣第二級毒品甲基安非
    他命予附表一、三所示之人。
二、林慧苓復明知甲基安非他命亦屬藥事法所稱之禁藥，依法不
    得轉讓，竟基於轉讓第二級毒品及禁藥甲基安非他命之犯意
    ，於附表二所示之時間、地點，以附表二所示之方法，分別
    無償轉讓第二級毒品甲基安非他命予蘇俊隆，前後共6次。
三、嗣於98年9月30日經警持搜索票在臺東市○○路○段785號林
    慧苓住處，查獲其所有供分裝販賣甲基安非他命使用之電子
    秤一個，及其他非供本件販賣甲基安非他命使用之行動電話
    二支（各搭配0000000000、0000000000號門號SIM卡各一只
    ）。
四、案經臺東縣警察局移送臺灣臺東地方法院檢察署檢察官偵查
    起訴。
    理  由
壹、證據能力部分：
    按被告以外之人（包括證人、鑑定人、告訴人、被害人及共
    同被告等）於審判外之陳述雖不符刑事訴訟法第159條之1至
    之4等4條之規定，而經當事人於審判程序同意作為證據，法
    院審酌該言詞陳述或書面陳述作成時之情況，認為適當者，
    亦得為證據；當事人、代理人或辯護人於法院調查證據時，
    知有刑事訴訟法第159條第1項不得為證據之情形，而未於言
    詞辯論終結前聲明異議者，視為有前項之同意，同法第159
    條之5定有明文。本案被告及其辯護人於本院審理時對於卷
    內供述及非供述證據之證據能力均不爭執，本院審認上開證
    據，核無違法取證或不適當情事，依刑事訴訟法第159條之5
    第1項之規定，認均有證據能力。
貳、認定被告犯罪事實之證據及理由：
一、有關附表一、三部分：
  1.被告於本院審理時坦承有在附表一、三之時間、地點，以如
    附表一、三之方式、金額及次數，分別販賣甲基安非他命予
    金淑龍、謝志成、沈宗杰、王真珠之犯行。
  2.被告上開自白，核與證人金淑龍、謝志成、沈宗杰、王真珠
    於警詢時、偵查中證述有於附表一、三之時、地向被告購買
    安非他命等語，以及在原審審理時證述被告確有交付安非他
    命等情大致相符。
  3.被告有使用行動電話門號0000000000、0000000000號與金淑
    龍、謝志成於如附表五之時間，為附表五通訊監察譯文所載
    之通話內容，足認被告及上開證人之證詞確可採信。
  4.按我國查緝甲基安非他命之販賣一向執法極嚴，對於販賣甲
    基安非他命者尤科以重度刑責，而販賣甲基安非他命既係違
    法行為，當非可公然為之，亦難謂有公定價格，且容易分裝
    並增減份量及純度，而每次買賣之價量，可能隨時依雙方關
    係深淺、資力、需求量及對行情之認知、來源是否充裕、查
    緝是否嚴謹、購買者被查獲時供述購買來源之可能風險評估
    等情形，而異其標準，非可一概而論；且販賣者從各種「價
    差」、「量差」或以「純度」謀取利潤方式，或有差異，然
    其所圖利益之非法販賣行為目的，則屬相同，並無二致。從
    而，販賣之利得，除被告就販賣之價量俱臻明確供述外，委
    難察得實情。再因甲基安非他命量微價高，販賣者大都有暴
    利可圖，茍非意圖販賣營利，一般人焉有可能甘冒重度刑責
    ，而轉售甲基安非他命，本件被告於附表一、三所示之時間
    、地點，多次販賣甲基安非他命，其有營利之意圖堪以認定
    。
二、附表二所示轉讓甲基安非他命部分：
    上開事實業據被告於原審及本院審理時坦承不諱，核與蘇俊
    隆於警詢時及偵查中所陳述之情節相符，足認被告之自白與
    事實相符，應可採信。
三、綜上，本案事證明確，被告附表一、二、三之犯行均可認定
    ，應依法論科。
四、論罪科刑：
  1.核被告就附表一、三所為各次犯行，均係犯毒品危害防制條
    例第4條第2項之販賣第二級毒品罪。
  2.按甲基安非他命雖係第二級毒品，但亦屬於藥事法所稱之禁
    藥，而明知為禁藥而轉讓者，藥事法第83條亦定有處罰明文
    ，故行為人明知為禁藥即安非他命而轉讓予他人者，除成立
    毒品危害防制條例第8條第2項之轉讓第二級毒品罪外，亦構
    成藥事法第83條第1項之轉讓禁藥罪，此係屬同一犯罪行為
    而同時有二種法律可資處罰之法條競合情形，應依「重法優
    於輕法」、「後法優於前法」等法理，擇一處斷（最高法院
    97年度台上字第3490號判決意旨參照）。查毒品危害防制條
    例第8條第2項之轉讓第二級毒品罪，係處6月以上5年以下有
    期徒刑；而藥事法第83條第1項之轉讓禁藥罪，係處7年以下
    有期徒刑，故應認藥事法第83條第1項之規定乃重法而優先
    於毒品危害防制條例第8條第2項之規定；又被告於本院訊問
    時供稱其每次轉讓予蘇俊隆之安非他命重量大概0.2公克等
    語，證人蘇俊隆則供稱被告交付之安非他命多重伊不知道等
    語（警卷第66頁），應認被告轉讓甲基安非他命數量尚未達
    行政院依毒品危害防制條例第8條第6項所發佈之加重其刑標
    準（淨重10公克）。核被告就附表二所為各次犯行，均係犯
    藥事法第83條第1項之轉讓禁藥罪。
  3.公訴意旨另以：被告於98年6月起至同年9月間某2日，在臺
    東縣臺東市○○路壹筒遊藝場內，以每次500元、數量不詳
    之甲基安非他命販賣予蘇俊隆，因認此部分係涉犯販賣第二
    級毒品罪嫌。而公訴意旨認被告涉有此部分犯行，無非是以
    證人蘇俊隆於警詢時及偵查中之證詞為其論據。訊據被告固
    坦承此部分轉讓安非他命予蘇俊隆之事實，惟堅詞否認有何
    販賣安非他命予蘇俊隆之犯行。按毒品危害防制條例第8條
    轉讓毒品罪所稱之「轉讓」，係指被告非基於營利之目的，
    將毒品之所有權移轉予他人而言，若於轉讓行為完成後，該
    他人為貼補成本而主動支付被告一定金錢時，仍不影響被告
    非基於營利目的而移轉毒品所有權之認定。查證人蘇俊隆於
    警詢時供稱：被告是我表姐，她有時會請客拿安非他命給我
    吸食，我會不好意思，所以拿過2次500元給她，98年6月至9
    月間，被告請我吸食4次安非他命，有2次被告拿安非他命給
    我吸食，我不好意思，才各拿500元給她，多重我不知道等
    語（警卷第64頁）；於偵查中則證稱：警詢筆錄所述實在等
    語（偵卷第28頁至第34頁），故依證人蘇俊隆於警詢時及偵
    查中之證詞，其並未明確指證被告有何販賣安非他命之行為
    ；況且被告與蘇俊隆間有親誼關係，被告非基於營利之目的
    而給予蘇俊隆安非他命施用，確屬可能，且此部分亦查無其
    他積極事證足認被告有販賣安非他命予蘇俊隆之情形，，是
    被告此部分販賣安非他命之犯行不能證明。惟因販賣與轉讓
    之客觀行為均為交付，僅係有無獲利不同，社會基本事實應
    屬相同（最高法院98年度台上字第3903號判決意旨參照），
    爰變更起訴法條。
  4.被告上開販賣第二級毒品甲基安非他命及轉讓禁藥之犯行，
    犯意各別，行為互殊，應予分論併罰。
  5.又按毒品危害防制條例第4條第2項之販賣第二級毒品罪之法
    定刑為無期徒刑或7年以上有期徒刑，刑度甚重，又被告於
    本件行為前並無任何犯罪紀錄，素行尚屬良好，其犯罪情節
    與大、中盤毒梟者有別，而其年紀尚輕，販賣之對象為4人
    ，交易之金額及數量非鉅，於原審雖僅坦承部分犯行，但於
    本院審理時終能悔悟，坦承全部犯行，足認被告就附表一、
    三所示犯行縱量處法定最低刑仍嫌過重，值得憫恕，為鼓勵
    其脫離毒品控制及給予自新機會，本院認被告就附表一、三
    所示之各犯行，均應適用刑法第59條規定減輕其刑。
  6.爰審酌毒品對社會秩序及國民健康危害至深且鉅，嚴重影響
    社會治安，被告之行為甚為不該，被告明知毒品對人體健康
    戕害甚鉅，為牟取利益，竟多次販賣、轉讓甲基安非他命，
    成為他人施用毒品之來源，戕害國民身心健康，且有滋生其
    他犯罪之可能，對社會所生危害程度實屬非輕；兼衡其於本
    案發生前無犯罪前科紀錄，有臺灣高等法院被告前案紀錄表
    附卷可稽、其犯罪次數、所得利益、智識程度、與金淑龍、
    蘇俊隆等人之關係，及於本院審理時坦承全部犯行且有悔意
    等一切情狀，各量處如主文所示之刑，並定其應執行之刑。
  7.沒收部分：按行動電話服務須以晶片卡（即SIM卡）為使用
    介面，因此電信公司於出租行動電話門號予消費者使用時，
    即同時附帶提供晶片卡給消費者作為門號使用之介面，故電
    信公司接受消費者申辦門號並將該門號開通上線時，該晶片
    卡之所有權亦移轉於消費者，自不能認該晶片卡仍屬電信公
    司所有之物（最高法院97年度台上字第1952號判決意旨參照
    ）。經查：
    (1)附表四編號(一)之物為被告所有供其與證人金淑龍、沈宗杰
      聯絡販賣第二級毒品犯行所使用之物；附表四編號(二)扣案
      電子秤壹個為被告所有供分裝如附表一編號(二)及附表三編
      號(三)之第二級毒品所使用之物，業據被告供述在卷（原審
      卷第136頁）並有通訊監察譯文在卷可按，應依毒品危害
      防制條例第19條第1項之規定宣告沒收之。附表四編號(一)
      之物，如全部或一部不能沒收時，應追徵其價額。
    (2)未扣案被告販賣第二級毒品所得如附表一、三所示之財物
      （合計共新臺幣19,100元），亦應依毒品危害防制條第19
      條第1項之規定沒收之，如全部或一部不能沒收時，以被
      告之財產抵償之。
    (3)未扣案門號0000000000之SIM卡為證人金淑龍所有、未扣
      案門號0000000000號SIM卡則為被告朋友所有之物；扣案
      配有門號0000000000、0000000000號SIM卡各一只之行動
      電話共二具均非供本件販賣第二級毒品所使用之物，亦據
      被告供承在卷，復查無其他積極事證足認為被告所有供本
      件犯罪所使用之物，爰均不予以宣告沒收。
五、撤銷改判理由：
    原審認事用法固非無見，惟查，(1)門號0000000000號SIM卡
    既非被告所有之物，且非供被告於附表一編號(一)至(三)與金淑
    龍聯絡毒品交易之物，原判決一併於附表一編號(一)至(三)所示
    之罪予以諭知沒收，尚有未洽；(2)另門號0000000000號SIM
    卡既非供被告於附表一編號(四)、(五)與謝志成聯絡毒品交易之
    物，原判決一併於附表一編號(四)、(五)所示之刑宣告沒收，亦
    有未合。(3)另扣案之門號0000000000SIM卡並非被告用以聯
    絡本件販賣毒品犯行之物，原審予以宣告沒收；扣案電子秤
    則為被告供附表一編號(二)、附表三編號(三)分裝安非他命所用
    之工具，原審則未予以沒收，均有誤會。(4)又被告為吸食毒
    品所困，鋌而走險販賣毒品，而其年紀尚輕，無不良素行，
    犯罪後已深知悔悟，其犯罪之情狀顯可憫恕，已如前述，原
    審未依刑法第59條減輕其刑亦非允當。(5)附表三所示各罪，
    事證明確，原審逕以證人所述反覆或無通訊監察譯文可佐，
    逕認被告此部分犯罪不能證明亦屬率斷。檢察官上訴指摘原
    審就附表三部分所為無罪判決不當，為有理由；被告上訴雖
    否認販賣第二級毒品犯行，惟於本院審理期間已坦承全部犯
    行，被告上訴為無理由，惟原判決既有前開瑕疵可指，應予
    撤銷改判。至於檢察官上訴指摘原判決認定被告其中二次轉
    讓禁藥予蘇俊隆部分，應為販賣毒品云云，並未提出積極證
    據，此部分上訴則無理由，應予駁回。
據上論斷，應依刑事訴訟法第368條、第369條第1項、第299條第
1項前段，毒品危害防制條例第4條第2項、第19條第1項，刑法第
11條、第51條第5款，判決如主文。
本案經檢察官朱秋菊到庭執行職務。
中    華    民    國    99    年    12    月    10    日
                  刑事庭審判長法  官  何方興
                              法  官  陳秋錦
                              法  官  林碧玲
以上正本證明與原本無異。
如不服本判決，應於收受送達後10日內向本院提出上訴書狀，其
未敘述理由者，並得於提起上訴狀後10日內向本院補提理由書（
均須按他造當事人之人數附繕本）「切勿逕送上級法院」。
告訴人或被害人如對於本判決不服者，應具備理由請求檢察官上
訴，其上訴期間之計算係以檢察官收受判決正本之日期為準。
中    華    民    國    99    年    12    月    10    日
                              書記官  李閔華
附錄本判決論罪科刑法條：
毒品危害防制條例第4條第2項
製造、運輸、販賣第二級毒品者，處無期徒刑或7年以上有期徒
刑，得併科新臺幣1千萬元以下罰金。
附表一
┌───┬─────┬─────┬────┬─────────┬─────┬──────────────┬─────┐
│ 編號 │   時間   │   地點   │  對象  │       方法       │   金額   │      所犯罪名與宣告刑      │   備註   │
│      │          │          │        │                  │（新臺幣）│                            │          │
├───┼─────┼─────┼────┼─────────┼─────┼──────────────┼─────┤
│（一）│98年6 月27│臺東縣臺東│ 金淑龍 │林慧苓以行動電話（│2,000元   │林慧苓販賣第二級毒品，處有期│即起訴書附│
│      │20時26分至│市○○路上│        │門號：0000000000號│          │徒刑參年拾月；附表四編號(一)所│表編號4   │
│      │44分間某分│「好樂迪  │        │）與金淑龍聯絡後，│          │示之物，沒收之，如全部或一部│          │
│      │許        │KTV 」    │        │於左列時間、地點交│          │不能沒收時，追徵其價額；未扣│          │
│      │          │          │        │付。              │          │案販賣第二級毒品所得財物新臺│          │
│      │          │          │        │                  │          │幣貳仟元沒收之，如全部或一部│          │
│      │          │          │        │                  │          │不能沒收時，以其財產抵償之。│          │
│      │          │          │        │                  │          │                            │          │
├───┼─────┼─────┼────┼─────────┼─────┼──────────────┼─────┤
│（二）│98年6 月30│臺東縣臺東│金淑龍  │林慧苓以行動電話（│2,600元   │林慧苓販賣第二級毒品，處有期│即起訴書附│
│      │日21時30分│市○○路舊│        │門號：0000000000號│          │徒刑參年拾月；附表四編號(一)、│表編號5   │
│      │許        │火車站停車│        │）與金淑龍聯絡後，│          │(二)所示之物，沒收之，附表四編│          │
│      │          │場附近    │        │於左列時間、地點以│          │號(一)所示之物如全部或一部不能│          │
│      │          │          │        │電子秤分裝後交付。│          │沒收時，追徵其價額；未扣案販│          │
│      │          │          │        │                  │          │賣第二級毒品所得財物新臺幣貳│          │
│      │          │          │        │                  │          │仟陸佰元沒收之，如全部或一部│          │
│      │          │          │        │                  │          │不能沒收時，以其財產抵償之。│          │
│      │          │          │        │                  │          │                            │          │
├───┼─────┼─────┼────┼─────────┼─────┼──────────────┼─────┤
│（三）│98年7月1日│臺東縣臺東│金淑龍  │林慧苓以行動電話（│2,000元   │林慧苓販賣第二級毒品，處有期│即起訴書附│
│      │2 時許    │市○○路與│        │門號：0000000000號│          │徒刑參年拾月；附表四編號(一)  │表編號6   │
│      │          │平等街口全│        │）與金淑龍聯絡後，│          │所示之物，沒收之，如全部或一│          │
│      │          │聯福利中心│        │於左列時間、地點交│          │部不能沒收時，追徵其價額；未│          │
│      │          │          │        │付。              │          │扣案販賣第二級毒品所得財物新│          │
│      │          │          │        │                  │          │臺幣貳仟元沒收之，如全部或一│          │
│      │          │          │        │                  │          │部不能沒收時，以其財產抵償之│          │
│      │          │          │        │                  │          │。                          │          │
├───┼─────┼─────┼────┼─────────┼─────┼──────────────┼─────┤
│（四）│98年7 月27│臺東縣臺東│謝志成  │林慧苓以行動電話（│1,000元   │林慧苓販賣第二級毒品，處有期│即起訴書附│
│      │日2 時50分│市康樂橋堤│        │門號：0000000000號│          │徒刑參年拾月；未扣案販賣第二│表編號9 所│
│      │許        │防邊      │        │）與謝志成聯絡後，│          │級毒品所得財物新臺幣壹仟元沒│列之其中一│
│      │          │          │        │於左列時間、地點交│          │收之，如全部或一部不能沒收時│次        │
│      │          │          │        │付。              │          │，以其財產抵償之。          │          │
├───┼─────┼─────┼────┼─────────┼─────┼──────────────┼─────┤
│（五）│98年7 月30│臺東縣臺東│謝志成  │林慧苓以行動電話（│1,000元   │林慧苓販賣第二級毒品，處有期│即起訴書附│
│      │日18時許  │市康樂橋堤│        │門號：0000000000號│          │徒刑參年拾月；未扣案販賣第二│表編號9 所│
│      │          │防邊      │        │）與謝志成聯絡後，│          │級毒品所得財物新臺幣壹仟元沒│列之其中一│
│      │          │          │        │於左列時間、地點交│          │收之，如全部或一部不能沒收時│次        │
│      │          │          │        │付。              │          │，以其財產抵償之。          │          │
└───┴─────┴─────┴────┴─────────┴─────┴──────────────┴─────┘
附表二
┌─────┬───────┬───┬────────┬──────────────┐
│   時間   │   地點       │ 對象 │      方法      │      所犯罪名與宣告刑      │
├─────┼───────┼───┼────────┼──────────────┤
│98年6 月某│臺東縣臺東市光│蘇俊隆│林慧苓將甲基安非│林慧苓明知為禁藥而轉讓，共陸│
│日起至同年│明路275 號「壹│      │他命置入玻璃球食│罪，各處有期徒刑參月。      │
│9 月間某日│筒遊藝場」    │      │器內，拿給蘇俊隆│                            │
│          │              │      │吸食4次；另2次則│                            │
│          │              │      │以夾鍊袋包裝交付│                            │
│          │              │      │。              │                            │
└─────┴───────┴───┴────────┴──────────────┘
附表三
┌──┬──────┬─────┬───┬────────┬────┬─────────────┬─────┐
│編號│    時間    │   地點   │ 對象 │     方法       │金額(新 │    所犯罪名與宣告刑      │ 備註     │
│    │            │          │      │                │臺幣)、 │                          │          │
│    │            │          │      │                │販賣次數│                          │          │
├──┼──────┼─────┼───┼────────┼────┼─────────────┼─────┤
│(一)│98年3月起同 │臺東縣卑南│沈宗杰│林慧苓以行動電話│每次1,00│林慧苓販賣第二級毒品，參罪│即起訴書附│
│    │年4月間某3日│鄉太平村文│      │(門號：000000000│0元，共 │，各處有期徒刑參年拾月；附│表編號1   │
│    │            │衡殿附近全│      │3號）與沈宗杰聯 │3次。   │表四編號(一)所示之物，沒收之│          │
│    │            │家便利商店│      │絡後，於左列時間│        │，如全部或一部不能沒收時，│          │
│    │            │          │      │、地點交付。    │        │追徵其價額；未扣案犯罪所得│          │
│    │            │          │      │                │        │各新臺幣壹仟元（合計共新臺│          │
│    │            │          │      │                │        │幣參仟元），沒收之，如全部│          │
│    │            │          │      │                │        │或一部不能沒收時，以其財產│          │
│    │            │          │      │                │        │抵償之。                  │          │
├──┼──────┼─────┼───┼────────┼────┼─────────────┼─────┤
│(二)│98年6月26日 │臺東縣臺東│金淑龍│林慧苓以行動電話│1次；2,0│林慧苓販賣第二級毒品，處有│即起訴書附│
│    │19時許      │市○○路舊│      │(門號：000000000│00元    │期徒刑參年拾月；附表四編號│表編號3   │
│    │            │火車站停車│      │3號）與金淑龍聯 │        │(一)所示之物，沒收之，如全部│          │
│    │            │場附近    │      │絡後，於左列時間│        │或一部不能沒收時，追徵其價│          │
│    │            │          │      │、地點交付。    │        │額；未扣案犯罪所得新臺幣貳│          │
│    │            │          │      │                │        │仟元，沒收之，如全部或一部│          │
│    │            │          │      │                │        │不能沒收時，以其財產抵償之│          │
│    │            │          │      │                │        │。                        │          │
├──┼──────┼─────┼───┼────────┼────┼─────────────┼─────┤
│(三)│98年9月27日 │臺東縣臺東│金淑龍│林慧苓以行動電話│1次，1,5│林慧苓販賣第二級毒品，處有│即起訴書附│
│    │22時許      │市○○路舊│      │(門號：000000000│00元    │期徒刑參年拾月；附表四編號│表編號7   │
│    │            │火車站停車│      │3號）與金淑龍聯 │        │(一)、(二)所示之物，沒收之，附│          │
│    │            │場附近    │      │絡後，於左列時間│        │表四編號(一)所示之物如全部或│          │
│    │            │          │      │、地點以電子秤分│        │一部不能沒收時，追徵其價額│          │
│    │            │          │      │裝後交付。      │        │；未扣案犯罪所得新臺幣壹仟│          │
│    │            │          │      │                │        │伍佰元，沒收之，如全部或一│          │
│    │            │          │      │                │        │部不能沒收時，以其財產抵償│          │
│    │            │          │      │                │        │之。                      │          │
├──┼──────┼─────┼───┼────────┼────┼─────────────┼─────┤
│(四)│98年6月下某 │臺東縣臺東│王真珠│林慧苓以行動電話│每次500 │林慧苓販賣第二級毒品，肆罪│即起訴書附│
│    │日、同年7月 │市○○路舊│      │(門號：000000000│元，共4 │，各處有期徒刑參年捌月；未│表編號8   │
│    │中旬某日、同│火車站附近│      │3號）與王真珠聯 │次      │扣案犯罪所得各新臺幣伍佰元│          │
│    │年8月中旬某 │路旁      │      │絡後，於左列時間│        │（合計共新臺幣貳仟元），沒│          │
│    │日、同年9月 │          │      │、地點交付。    │        │收之，如全部或一部不能沒收│          │
│    │21日        │          │      │                │        │時，以其財產抵償之。      │          │
├──┼──────┼─────┼───┼────────┼────┼─────────────┼─────┤
│(五)│98年7月起至 │臺東縣臺東│謝志成│林慧苓以行動電話│每次1,00│林慧苓販賣第二級毒品，貳罪│即起訴書編│
│    │同年9月間某2│市康樂橋堤│      │(門號：000000000│0元，共 │，各處有期徒刑參年拾月；  │號9；不含 │
│    │日          │防邊      │      │5號）與謝志成聯 │2次     │未扣案犯罪所得各新臺幣壹仟│附表一編號│
│    │            │          │      │絡後，於左列時間│        │元（合計共新臺幣貳仟元），│(四)、(五)│
│    │            │          │      │、地點交付。    │        │沒收之，如全部或一部不能沒│部分      │
│    │            │          │      │                │        │收時，以其財產抵償之。    │          │
└──┴──────┴─────┴───┴────────┴────┴─────────────┴─────┘
附表四
┌───┬───────────────┬──────────┬───────────────┐
│編號  │            沒收物            │      沒收依據      │             備註             │
├───┼───────────────┼──────────┼───────────────┤
│（一）│不詳廠牌之行動電話1 支        │毒品危害防制條例第19│未扣案；搭配門號：0000000000號│
│      │                              │條第1 項            │SIM卡一只使用。               │
├───┼───────────────┼──────────┼───────────────┤
│（二）│電子秤一個                    │毒品危害防制條例第19│扣案。                        │
│      │                              │條第1 項            │                              │
└───┴───────────────┴──────────┴───────────────┘
附表五：
（一）、附表一編號(一)之販賣毒品事實，有下列通訊監察譯文可
        證（見警卷第91頁、第92頁）：
      98年6月27日16時35 分28秒：
      A - 0000000000【林慧苓】、B - 0000000000【金淑龍】
      ...
      A：你那裡好了嗎。
      B：啊待會怎麼換。
      A：啊。
      B：啊待會怎麼換。
      A：什麼怎麼換。
      B：你不是有換一批。
      A：對啊。我沒有換一批啊，我這邊好了啦。
      B：啊。
      A：我這邊的好了。
      B：我也快好了。
      A：你不是等一下要過來，拿那個我做好的便當給你吃。
      B：嘿呀。
      A：你再打電話給我。
      98年6 月27日20時26分17秒：
      A：你到那個好樂迪那邊等我。
      B：我現在在吃飯。
      A：喔。
      B：等我吃完飯再去好樂迪。
      A：因為那邊比較好，而且他們都在那邊外面。
      B：等我吃飽再打給你。
      98年6 月27日20時44分12秒：
      A：還好嗎。
      B：還好啊，你是說便當還好喔。
      A：嘿呀。
      B：還沒有看啦。
（二）、附表一編號(二)之販賣毒品事實，有下列通訊監察譯文（
        參見警卷第86頁至第87頁）可證：
      98年6 月30日12時42分47秒：
      A - 0000000000【林慧苓】、B - 0000000000【金淑龍】
      A（簡訊）：龍哥：抱歉因為貨物單價太高導致我虧本而
                 且外面欠我的大多收不回來所以目前我已負
                 債累累決定轉換行業不便之處請多包含。
      98年6 月30日21時00分56秒：
      B（簡訊）：轉換跑道，想換那一行，哇..我又甘苦了。
      98年6 月30日21時02分23秒：
      A（簡訊）：我一樣有啦，只是虧本的太多了，他也算我
                 太貴了害我大失血。
      98年6 月30日21時5 分34秒：
      B（簡訊）：還差四百待會給你，要給我的蝦有留嗎？
      98年6 月30日21時14分53秒：
      A（簡訊）：我現在真的很慘，我每個星期四要給別人
      3,000，因為我先跟我朋友調錢批貨，所以看你要不要先
      一半先給我1,400，出完再給我1,000 ，不然我會越來越
      慘。
（三）、附表一編號(三)之販賣毒品事實，有下列通訊監察譯文（
        參見警卷第89頁至第90頁）98年7月1日9時24分8秒：
      A- 0000000000【林慧苓】、B - 0000000000【金淑龍】
      B：我想問一下，你昨天給我，方便講嗎。
      A：嗯，好，好啊講啊。
      B：你昨天給我那個有夠重嗎。
      A：你是說一半嗎。
      B：我的啊，2,000元的蝦子啊。
      A：你的，你的嗎。
      B：嘿呀。
      A：有啊。
      B：有喔。
      A：有啊，怎麼了嗎。
      B：我是在分的時候，一斤一斤的，有分多了嗎。
      A：沒有，沒有你不要分太多，哎呀我的天啊。現在沒什
         麼貨你不用分太多。
      B：就照一般的這樣分有沒有。
      A：照一般分再少一點。
（四）、附表一編號(四)之犯罪事實，有下列通訊監察譯文（參見
        警卷第61頁）可佐：
      98年7 月27日0 時51分41秒
      A - 0000000000【林慧苓】、B - 0000000000【謝志成】
      B：你下班了嗎
      A：快了，我等下去找你
      B：好
      98年7 月27日2 時19分32秒
      A（簡訊）：我快好了請再等我一下
（五）、附表一編號(五)之犯罪事實，有下列通訊監察譯文（參見
        警卷第61頁至第62頁）可佐：
      98年7 月30日15時52分24秒
      A - 0000000000【林慧苓】、B - 0000000000【謝志成】
      B：你在那裡
      A：我在豐里
      B：多久會到
      A：我沒有車呢
      B：沒有車你在那裡啊
      A：臺東那豐里加油站那個77超商
      B：好我現在過去
      98年7 月30日18時52分6 秒
      A：喂
      B：你那個多少的
      A：1個啊
      B：那有差那麼多
      A：差很多喔
      B：差太多了啦
      A：那等下我再補給你啦
      B：你直接放信箱好不好
      A：好啊
      B：等下幾點
      A：大約10點以後好不好
      B：太晚了啦，9點可不可以
      A：我儘量

司法院資訊處製作；財團法人民間司法改革基金會備份。
